【裁判字號】    92,交簡上,194
【裁判日期】    921210
【裁判案由】    過失傷害
【裁判全文】
臺灣臺北地方法院刑事判決                      九十二年度交簡上字第一九四號
    上  訴  人
    即  被  告  甲○○
右列上訴人即被告因過失傷害案件，不服本院新店簡易庭於民國九十二年九月十六日
所為九十二年度店交簡字第一四○二號第一審刑事簡易判決（聲請簡易判決處刑案號
：九十二年度偵字第一三五三四號），提起上訴，本院管轄第二審之合議庭判決如左
：
    主  文
上訴駁回。
甲○○緩刑貳年。
    事  實
一、甲○○於民國九十二年三月二十四日晚間九時三十分許，駕駛車號ＦＵ—四六七
    六號自小客車，沿台北市○○街北往南行駛，行至景文街、景美街之交岔路口時
    ，原應注意該路口設有禁止左轉之標誌，且汽車行駛至交岔路口，轉彎車應讓直
    行車先行，而依當時天候晴、夜間有照明、路面乾燥、無障礙物、視距良好，並
    無不能注意之情事，詎其疏未注意對向適有乙○○騎乘車號ＢＥＰ—三三七號重
    型機車搭載丙○○亦行近該路口，甲○○未禮讓乙○○騎乘之前開直行機車先行
    即貿然違規左轉，兩車因而在路口內發生碰撞，致乙○○、丙○○人車倒地，分
    別受有右側髕骨開放性骨折、右側膝關節扭傷之傷害。甲○○於肇事後未被有偵
    查犯罪職權之機關或公務員發覺前，即主動向據報到現場處理之台北市政府警察
    局文山第二分局交通分隊警員坦承肇事接受裁判。
二、案經乙○○、丙○○訴請台北市政府警察局文山第二分局報告臺灣臺北地方法院
    檢察署檢察官偵查聲請簡易判決處刑。
    理  由
一、右開犯罪事實業據上訴人即被告甲○○於本院審理時坦承不諱，核與告訴人乙○○、丙○○針對本件事故經過情形之陳述相符，並有道路交通事故現場圖、調查
    報告表、交通事故談話紀錄表、道路交通事故補充資料表、台北市政府警察局交
    通警察大隊交通事故分析研判表、現場照片等件在卷可資參照，告訴人因本件車
    禍受有如事實欄所載之傷害，亦有台北醫學大學附設醫院出具之診斷證明書附卷
    可考。按禁行方向標誌，用以告示車輛駕駛人禁行之方向，設於禁止各種車輛右
    轉、左轉或左右轉道路入口附近顯明之處，道路交通標誌標線號誌設置規則第七
    十四條定有明文。又按汽車行駛至交岔路口，轉彎車應應讓直行車先行，道路交
    通安全規則第一百零二條第一項第六款亦著有規定，被告為已考領駕照之駕駛人
    ，對此自難諉稱不知。而依卷附道路交通事故調查報告表所載，事發當時天候晴
    、夜間有照明、路面乾燥、無缺陷、無障礙物、視距良好，並無不能注意之情，
    被告駕車行經肇事交岔路口，疏未發現該路口設有禁止左轉標誌，且未禮讓告訴
    人乙○○所騎乘之直行機車先行，貿然違規左轉而肇事，伊對本件事故之發生為
    有過失，至屬明確。又被告之過失行為與告訴人因本件事故所受傷害間有相當因
    果關係。綜上，本件事證明確，被告過失犯行堪以認定。
二、核被告所為，係犯刑法第二百八十四條第一項前段之過失傷害罪。被告因一過失
    行為，同時致告訴人二人成傷，為想像競合犯，應依刑法第五十五條規定從一重
    處斷。又被告於肇事後未被有偵查犯罪職權之機關或公務員發覺前，即主動向據
    報到醫院處理之台北市政府警察局文山第二分局交通分隊警員坦承肇事，有警製
    自首調查表一紙附卷足憑，為對於未發覺之罪自首而接受裁判，應依刑法第六十
    二條前段規定減輕其刑。原審以被告犯行明確而適用上開法條、刑法第五十五條
    、第六十二條前段、第四十一條第一項前段、罰金罰鍰提高標準條例第一條前段
    、第二條等規定判處被告有期徒刑三月，並諭知易科罰金之折算標準，其認事、
    用法及量刑均稱妥適，應予維持。被告提起本件上訴，對原審認定之犯罪事實亦
    不爭執，其上訴並無理由，應予駁回。惟審酌被告前未曾受有期徒刑以上刑之宣
    告，有台灣高等法院被告全國前案紀錄表附卷可參，念其素行尚佳，因一時疏忽
    而罹刑章，且犯後已與告訴人和解，未及於第一審辯論終結前撤回告訴，經此教
    訓後，應已知警惕，而無再犯之虞，本院因認對被告所宣告之刑，以暫不執行為
    適當，乃併予宣告緩刑二年，以啟自新。
據上論斷，依刑事訴訟法第四百五十五條之一第一項、第三項、第三百六十八條，刑
法第七十四條第一款，判決如主文。
本案經檢察官蔡秋明到庭執行職務
中      華      民      國      九十二      年    十二    月     十     日
                                        臺灣臺北地方法院交通法庭
                                          審判長  法  官  陳博文
                                                  法  官  洪文慧
                                                  法  官  陳婷玉
右正本證明與原本無異。
本判決不得上訴
                                                  書記官  陳弘文
中      華      民      國      九十二      年    十二    月     十     日


司法院資訊處製作；財團法人民間司法改革基金會備份。
